# 未分配利润转增资本公积，再转增实收资本。

提问人：圣媛 时间：2019-01-29 16:34:37
本审计公司是有限公司，一般纳税人，不是因为改制问题，就因为股东大部分是个人，所以 2017 年用本年利润转增资本公积后，再转增每个人的股份。资本公积余额为 0.
一、请问这个属于账务处理错误吗？影响到 2018 年期初审定金额，是否需要调整？
二、在所有者权益变动表里，是列示在第（五）“所有者权益内部结转 “”
下的 5 、其他？？同时在第（二）” 所有者投入和减少资本 ‘’ 下 4 、其他？？

回答人：chenyiwei
1 、如果当初股东会决议明确是先转资本公积再转增资本，则会计处理 “分两步走” 不算是前期差错。但由此导致的税务风险应关注，并要求各自然人股东出具依法自行申报完税的承诺。
2 、从未分配利润转入资本公积时，填入 “所有者权益内部结转——其他”；从资本公积转增资本时，填入 “所有者权益内部结转——资本公积转增资本”。